臺灣高等法院高雄分院刑事判決　　　　　九十三年度上訴字第七一一號
　　上　訴　人　臺灣屏東地方法院檢察署檢察官
　　被　　　告　甲○○
右列上訴人因被告違反毒品危害防制條例案件，不服臺灣屏東地方法院九十三年度訴
字第三五二號中華民國九十三年六月十日第一審判決（起訴案號：九十二年度毒偵字
第一八一三號、九十三年度毒偵字第二八六號，移
九號），提起上訴，本院判決如左：
      主      文
原判決撤銷。
甲○○連續施用第一級毒品，累犯，處有期徒刑拾月，附表編號一之物沒收銷燬之，
附表編號四、六、七之物均沒收，又連續施用第二級毒品，累犯，處有期徒刑陸月，
附表編號三之物沒收銷燬之，附表編號五之物沒收，應執行有期徒刑壹年壹月，附表
編號一、三之物均沒收銷燬之，附表編號四至七之物均沒收之。
      事      實
一、甲○○前於民國八十九年、九十年間，因竊盜、贓物等案件，分別經法院判處有
    期徒刑二年、五月確定，二案合併定應執行刑二年三月，於九十一年十二月二十
    四日縮短刑期假釋出監（假釋縮刑期滿日為九十二年八月九日），未經撤銷假釋
    ，以已執行論。又前因施用毒品案件，經法院裁定送觀察、勒戒後，認無繼續施
    用毒品之傾向，而經台灣屏東地方法院檢察署檢察官於民國九十年七月十一日以
    九十年度戒毒偵字第二三九號為不起訴處分確定。仍不知悔改，於觀察、勒戒執
    行完畢釋放後五年內，復基於施用第一級毒品海洛因及第二級毒品安非他命之概
    括犯意，自九十二年十一月十三日起至九十三年五月五日止，在屏東縣內不詳地
    點，連續施用第一級毒品海洛因及第二級毒品安非他命多次，最後一次九十三年
    五月五日上午十時在內埔鄉東港溪河床先後施用第一級毒品及第二級毒品，嗣為
    警於九十二年十一月十五日六時五十分、九十三年二月六日十時許，九十三年五
    月六日一時三十五分許，在屏東縣萬巒鄉○○村○○路三號、潮州鎮○○里○○
    路四八號、屏東市○○路五巷口等處查獲，並分別扣得如附表所示之物。
二、案經屏東縣警察局潮州分局報請台灣屏東地方法院檢察署檢察官偵查起訴。
      理      由
一、訊據被告甲○○對於右揭犯罪事實坦承不諱，並有如附表所示之物扣案可資佐證
    ，而被告於九十二年十一月十五日、九十三年二月六日，九十三年五月六日分別
    經警採尿送驗，發現其尿液中均呈甲基安非他命及嗎啡陽性反應，有屏東縣衛生
    局煙毒及麻醉藥品類委託檢驗結果通知書二紙、長榮大學確認報告二紙在卷可證
    （九十二年度毒偵字第一八一三號卷第十頁、第二九頁、九十三年度毒偵字第二
    八六號卷第十九頁、九十三年毒偵字第九０九號卷第二十八頁）。又附表編號一
    、三之物，經檢驗結果，分別含有海洛因成分、安非他命成分，有法務部調查局
    鑑定通知書、屏東縣警察局潮州分局查獲涉嫌毒品危害防制條例毒品初步檢驗報
    告單各一紙在卷可稽（九十二年度毒偵字第一八一三號卷第三十頁、屏東縣警察
    局潮州分局刑事案件偵查卷宗第二二頁）並有如附表編號一、二－七所示之物扣
    案可資佐證，是其有施用第一級毒品海洛因、第二級毒品安非他命之事實，應可
    確信。又被告前因施用毒品案件，經法院裁定送觀察、勒戒後，認無繼續施用毒
    品之傾向，而經台灣屏東地方法院檢察署檢察官於九十年七月十一日以九十年度
    戒毒偵字第二三九號為不起訴處分確定之事實，有該不起訴處分書及臺灣屏東地
    方法院檢察署刑案資料查註紀錄表、臺灣高等法院被告全國前案紀錄表在卷足憑
    ，本件事證已明，被告於觀察、勒戒執行完畢釋放後五年內，施用第一級毒品之
    犯行洵堪認定。
二、核被告所為，其施用第一級毒品之行為，係犯毒品危害防制條例第十條第一項之
    施用第一級毒品罪；其施用第二級毒品之行為，係犯同條第二項之施用第二級毒
    品罪。其持有第一級毒品海洛因、第二級毒品安非他命，嗣進而施用之，持有之
    低度行為應為施用之高度行為所吸收，不另論罪。被告多次施用海洛因、安非他
    命，分別係時間密接，犯罪構成要件相同，顯各係基於概括犯意為之，應依連續
    犯規定各論處一罪，並加重其刑。又被告於八十九年、九十年間，因竊盜、贓物
    等案件，分別經法院判處有期徒刑二年、五月確定，二案合併定應執行刑二年三
    月，於九十一年十二月二十四日縮短刑期假釋出監（假釋縮刑期滿日為九十二年
    八月九日），未經撤銷假釋，已以執行論，其於執行完畢後五年內，再犯本件有
    期徒刑以上之罪，為累犯，應依刑法第四十七條規定加重其刑，並遞加重之。被
    告所犯施用第一級毒品罪及施用第二級毒品罪間，犯意各別，構成要件互殊，應
    予分論併罰，又九十三年五月五日施用毒品部分雖未據起訴，惟與起訴部分有連
    續犯關係，本院自得一併審究。
三、原審據以論科，原非無見，惟查被告於九十三年五月五日施用毒品部分，原審未
    及審究，即有未合，檢察官上訴意旨執此指摘原判決不當，為有理由，應由本院
    將原判決予以撤銷改判。爰審酌被告前因施用毒品犯行，經觀察、勒戒後不輟，
    無視於毒品對於自身健康之戕害及國家對於杜絕毒品犯罪之禁令，並審酌被告施
    用毒品之次數、犯後坦承犯行，態度尚佳等一切情狀，分別量處如主文所示之刑
    ，並定應執行之刑。又附表編號一、三之物，分別含海洛因或安非他命成分，均
    依毒品危害防制條例第十八條第一項前段之規定併予宣告沒收銷燬。另附表編號
    四至七之物，係被告所有，分別為被告施用第一級毒品海洛因、第二級毒品安非
    他命所用之物，業經被告供承在卷，均依刑法第三十八條第一項第二款併予宣告
    沒收。至附表編號二之物，經送檢驗結果，並無毒品反應，且查無證據證明與本
    件犯罪有何關連，爰不予宣告沒收，併予敘明。
據上論斷，應依刑事訴訟法第三百六十九條第一項前段、第三百六十四條、第二百九
十九條第一項前段、毒品危害防制條例第十條第一項、第二項、第十八條第一項前段
、刑法第十一條、第五十六條、第四十七條、第五十一條第五款、第三十八條第一項
第二款，判決如主文。
本案經檢察官陳新慶到庭執行職務。
中    華    民    國     九十三     年       八       月      三十一    日
                              臺灣高等法院高雄分院刑事第九庭
                                  審判長法官  張明松
                                        法官  任森銓
                                        法官  郭玫利
右正本證明與原本無異。
施用第一級毒品部分如不服本判決應於收受本判決後十日內向本院提出上訴書狀，其
未述上訴理由者，並得於提起上訴後十日內向本院補提理由書狀（均須按他造當事
人之人數附繕本)「切勿逕送上級法院」。
                                      書記官  林淑敏
中    華    民    國     九十三     年       九       月        一      日
附錄：本判決論罪科刑法條：
毒品危害防制條例第十條第一項、第二項
施用第一級毒品者，處六月以上五年以下有期徒刑。
施用第二級毒品者，處三年以下有期徒刑。
附表：
  ┌──┬─────────┬────────────────────┐
  │編號│物              品│備                                    註│
  ├──┼─────────┼────────────────────┤
  │１  │海洛因一包        │淨重Ｏ‧Ｏ七公克，包裝重０‧二四公克    │
  │    │                  │     （九十三年二月六日查獲）           │
  ├──┼─────────┼────────────────────┤
  │２  │白粉三包          │淨重二‧七一公克，包裝重０‧八六公克    │
  ├──┼─────────┼────────────────────┤
  │３  │安非他命一包      │毛重Ｏ‧一公克（九十三年二月六日查獲）  │
  │    │                  │                                        │
  ├──┼─────────┼────────────────────┤
  │４  │注射針筒三支      │（起訴書誤繕為一支）被告所有供施用第一級│
  │    │                  │毒品用（九十二年十一月十五日、九十三年二│
  │    │                  │六日、九十三年五月六日各一支）          │
  ├──┼─────────┼────────────────────┤
  │５  │吸食器一組        │被告所有供施用第二級毒品用（九十三年二月│
  │    │                  │六日查獲）                              │
  ├──┼─────────┼────────────────────┤
  │６  │鋏鏈袋一個        │被告所有供第一級毒品用（九十三年五月六日│
  │    │                  │查獲）                                  │
  ├──┼─────────┼────────────────────┤
  │７  │塑膠吸管鏟子一支  │被告所有供施用第一級毒品（九十三年五月六│
  │    │                  │日查獲）                                │
  └──┴─────────┴────────────────────┘
                                                                      Ｑ
